臺灣板橋地方法院民事判決　　　　　　 100年度訴字第1089號
原　　　告　林純愉
　　　　　　林威宏
共　　　同
訴訟代理人　陳以儒律師
被　　　告　許祈雄
上列當事人間請求侵權行為損害賠償事件，原告提起附帶民事訴
訟（99年度附民字第631號），經本院刑事庭移送前來，經本院
於民國100年6月13日言詞辯論終結，判決如下：
    主  文
被告應給付原告林純愉新臺幣貳佰萬元，及自民國九十九年十一
月十二日起至清償日止，按年息百分之五計算之利息。
被告應給付原告林威宏新臺幣貳佰貳拾伍萬捌仟元，及自民國九
十九年十一月十二日起至清償日止，按年息百分之五計算之利息
。
訴訟費用由被告負擔。
本判決得假執行。
    事實及理由
壹、程序方面：
    按訴狀送達後，原告不得將原訴變更或追加他訴，但擴張或
    減縮應受判決事項之聲明者，則不在此限，民事訴訟法第25
    5條第1項第3款定有明文。查原告林威宏原起訴請求被告應
    給付原告林威宏新臺幣（下同）250萬元之損害賠償金，及
    自起訴狀繕本送達被告翌日起至清償日止，按年息5%計算之
    利息。嗣於民國100年5月17日以民事陳報狀更正聲明為被告
    應給付原告林威宏2,258,000元之損害賠償金，自起訴狀繕
    本送達被告翌日起至清償日止，按年息5%計算之利息（見本
    院卷第33頁），參酌上開說明，應屬聲明之減縮，自應准許
    。
貳、實體方面：
一、原告主張：
（一）查被告於99年6月11日上午10時15分左右，趁被害人林清
      吉熟睡中，當時被害人子女即原告林威宏亦正在家中睡覺
      、原告林純愉外出工作之際，竟私自闖入被害人位於新北
      市○○區○○路206號家中，並至被害人林清吉於上址二
      樓之房間，趁被害人林清吉熟睡之際，以殺害被害人林清
      吉之犯意，持其預謀殺人所攜帶之凶器鐵鎚以尖銳端朝被
      害人林清吉頭部猛烈敲擊，造成被害人林清吉頭骨破裂流
      血不止後，被告即逃離現場，被害人林清吉頭部受創嚴重
      血流滿面，欲對外求救時，走出房間後走下樓梯，因傷重
      不支倒地，由樓梯上摔落一樓。嗣原告林威宏睡醒後發現
      被害人林清吉受傷躺臥血泊之中，立即打電話叫救護車將
      被害人林清吉送醫急救，但被害人林清吉終究因右側顱骨
      凹陷、開放性骨折併多處腦內出血，於同年6月11日晚間
      11時46分死亡，嗣被告許祈雄經臺灣板橋地方法院檢察署
      99年度偵字第17290號提起公訴在案，並經  鈞院審理中
      。被告故意殺害被害人林清吉，核已構成民法第184條第1
      項前段侵權行為之構成要件，原告為被害人林清吉之子女
      ，爰依刑事訴訟法第487條第1項之規定提起刑事附帶民事
      訴訟。
（二）按「因故意或過失，不法侵害他人之權利者，負損害賠償
      責任；不法侵害他人致死者，對於支出醫療或殯葬費之人
      ，亦應負損害賠償責任；不法侵害他人致死者，被害人之
      父、母、子、女及配偶，雖非財產上之損害，亦得請求賠
      償相當之金額。」民法第184條第1項前段、第192條、第1
      94條分別訂有明文。是以本件被告應對原告負侵權行為之
      損害賠償責任，已如前述，茲就原告各項請求損害賠償項
      目及數額分列如下：
   1、殯葬費用部分：共計258,000元。經查被害人林清吉遭被
      告殺害後，當天經原告林威宏打電話叫救護車將被害人林
      清吉送醫急救，雖經送醫急救，然被害人林清吉仍不幸於
      99年6月11日晚間11時46分死亡。嗣後原告林威宏為此支
      出殯葬費共計258,000元，因此被告應依上開規定就原告
      林威宏所支出殯葬費負損害賠償責任，並為上開給付。
   2、非財產上之損害賠償部分：按慰藉金之賠償須以人格權遭
      遇侵害，使精神上受有痛苦為必要，其核給之標準固與財
      產上損害之計算不同，然非不可斟酌雙方身分資力與加害
      程度，及其他各種情形核定相當之數額。（最高法院51年
      台上字第223號判例意旨參照）。經查本件被告雖辯稱係
      因與被害人林清吉之間有債務糾紛才殺害之，然而姑且不
      論兩人間是否存有債務糾紛，縱使有債務糾紛，據被告許
      祈雄所述債權數額亦僅有區區數10萬元而已，然被告卻違
      反人性痛下殺手，以凶器鐵鎚趁被害人林清吉熟睡之際猛
      力敲擊其頭部，導致其頭骨破裂因而死亡，被告手段兇殘
      ，泯滅人性莫此為甚。本件被害人林清吉為原告林純愉、
      林威宏之父親，核屬至親，且被害人林清吉與配偶多年前
      離婚，為單親家庭，獨自一人含辛茹苦照顧原告林純愉、
      林威宏長大成人，及至原告林純愉畢業後開始工作有微薄
      收入、原告林威宏目前雖尚未就業然亦努力準備國家考試
      正待一展長才，當兩人欲盡力反哺孝親之際，父親林清吉
      卻突遭被告許祈雄以兇殘手段殺害，造成原告林純愉、林
      威宏等人一夕之間家庭破裂、天倫夢碎，原告所受痛苦莫
      此為甚。原告一家三人原本和樂融融，原告林純愉案發當
      天外出上班工作，原告林威宏因前一夜準備國考疲累而在
      家睡覺，一早起床猝然發現父親林清吉倒臥血泊之中，所
      受驚恐無以名狀，原告林純愉嗣後接到弟弟通知猝聞父親
      林清吉死亡之噩耗，原告等人受此驚嚇，哀痛不已，傷心
      欲絕，更加上被害人林清吉送醫後直至深夜死亡時止，未
      曾留下任何隻字片語給子女原告林純愉、林威宏，亦因受
      傷嚴重無力向其子女林純愉、林威宏道別，足見原告等人
      所受精神上痛苦，既劇且深。且被告復於本件偵查、審理
      時仍矯飾其犯行，益見其惡性重大。原告等人突遭喪父之
      痛，精神上亦受有相當巨大之痛苦，是以爰依首揭規定向
      被告請求給付原告等人非財產上損害賠償即慰撫金各200
      萬元。
   3、綜上所述，爰依上開規定，訴請被告給付原告林純愉共計
      200萬元，並請求被告給付原告林威宏2,258,000元，及均
      自起訴狀繕本送達翌日起至清償之日止按年息百分之五計
      算之利息。
（三）聲明：
   1、被告應給付原告林純愉200萬元，並給付原告林威宏2,258
      ,000元，並均自起訴狀繕本送達被告之翌日起至清償日止
      ，按年息百分之五計算之利息。
   2、原告願供擔保請准宣告假執行。
二、被告於本院100 年6 月13日言詞辯論期日對於原告主張均表
    同意，且當庭為認諾之意思表示。
三、按當事人於言詞辯論時為訴訟標的之認諾者，應本於其認諾
    為該當事人敗訴之判決，民事訴訟法第384 條定有明文。又
    被告既於言詞辯論時為訴訟標的之認諾，法院即應不調查原
    告所主張為訴訟標的之法律關係是否果屬存在，而以認諾為
    該被告敗訴之判決基礎，有最高法院45年台上字第31號判例
    要旨參照。經查：原告主張之前開事實，子閘門財產所得調
      件明細表等附卷可佐業據其提出殯葬費用收據影本4 件、
    身分證影本各一份及本院本院99年度重訴字第44號刑事判決
    書為證，核與其所述相符，並經本院依職權調取之兩造之個
    人基本資料及稅務電子閘門財產所得調件明細表等附卷可佐
    。查本件原告依侵權行為之法律關係提起本件訴訟，並請求
    如主文所示損害賠償金及其法定遲延利息，既為被告於本院
    100 年6 月13日言詞辯論時表示同意原告之請求，並為認諾
    在案（見本院卷第66頁背面），揆諸前揭說明，本院自應本
    於被告之認諾為其敗訴之判決。
四、綜上所述，原告均依據侵權行為之法律關係，各請求被告給
    付如主文第1 項所示之損害賠償金及其法定遲延利息，既經
    被告於言詞辯論時當庭認諾，是原告等人之請求為有理由，
    自應准許。
五、末按本於被告認諾所為之判決，法院應依職權宣告假執行，
    民事訴訟法第389 條第1 項第1 款定有明文。本件既為認諾
    判決，參酌上開說明，爰依職權宣告假執行。至於原告雖陳
    明願供擔保請准宣告假執行，惟此乃促使本院為前揭之職權
    宣告，原告假執行之請求本院自無庸為准駁之諭知，附此敘
    明。
六、結論：本件原告之訴為有理由，依民事訴訟法第78條、第38
    9 條第1 項第1 款，判決如主文。
中    華    民    國   100    年    6     月    27    日
                  民事第二庭    法  官  張谷輔
以上正本係照原本作成
如對本判決上訴，須於判決送達後20日內向本院提出上訴狀。如
委任律師提起上訴者，應一併繳納上訴審裁判費。
中    華    民    國   100    年    6     月    27    日
                                書記官  尤秋菊